【裁判字號】    98,消債清,45
【裁判日期】    980915
【裁判案由】    清算事件
【裁判全文】
臺灣板橋地方法院民事裁定            98年度消債清字第45號
聲  請  人
即  債務人  甲○○
相  對  人
即  債權人  國泰世華商業銀行股份有限公司
法定代理人  乙○○
相  對  人
即  債權人  中國信託商業銀行股份有限公司
法定代理人  丙○○○○Mic.
上列當事人因消費者債務清理事件聲請清算，本院裁定如下：
    主  文
債務人甲○○自中華民國九十八年九月十五日下午四時起開始清
算程序，並同時終止清算程序。
聲請程序費用新臺幣壹仟元由聲請人負擔。
    理  由
一、按法院開始清算程序之裁定，應載明其年、月、日、時，並
    即時發生效力；債務人之財產不敷清償清算程序之費用時，
    法院應裁定開始清算程序，並同時終止清算程序，消費者債
    務清理條例第83條第1 項、第85條第1 項分別定有明文。
二、本件聲請人即債務人主張：伊已年屆60歲且無一技之長，僅
    能擔任臨時性質之雜工，每月領取最高薪資僅新臺幣（下同
    ）13,000元，尚須負擔扶養配偶之義務，實有不能清償債務
    之情事，故於消費者債務清理條例實施後，以書面向最大債
    權金融機構國泰世華商業銀行股份有限公司（下稱國泰世華
    銀行）請求共同協商清償方案，惟遭國泰世華銀行以「無法
    負擔任何還款條件」為由，核發前置協商不成立通知書，爰
    依法向本院聲請清算等語。經查：聲請人所主張之上開事實
    ，業據提出與所述相符之財產及收入狀況說明書、債權人清
    冊、前置協商不成立通知書、全國財產稅總歸戶財產查詢清
    單、存摺、財政部臺灣省北區國稅局95年度暨96年度綜合所
    得稅各類所得資料清單、收入切結書、勞工保險投保資料表
    、戶籍謄本、財政部臺灣省北區國稅局財產歸屬資料清單、
    財團法人金融聯合徵信中心當事人綜合信用報告—債務清理
    條例前置協商專用債權人清冊等影本在卷可稽，並經本院依
    職權向最大債權銀行國泰世華銀行查詢上情確認屬實在案，
    應可認為真正。此外，本件又查無聲請人有消費者債務清理
    條例第6 條第3 項、第8 條或第82條第2 項所定駁回清算聲
    請之事由存在，則聲請人聲請清算，即應屬有據。再查，聲
    請人名下除有存款142 元外，別無其他財產乙節，亦有聲請
    人所提出之財產及收入狀況說明書、全國財產稅總歸戶財產
    查詢清單等影本附卷為證，而其擔任農莊果園臨時工之每月
    薪資收入僅13,000元，尚不足支付聲請人及其扶養親屬之日
    常生活費用。因此，本院併參酌本件清算程序之規模，堪認
    聲請人之財產應不敷清償清算程序之費用，爰依上開規定裁
    定開始本件清算程序，並同時終止清算程序。
中    華    民    國    98    年    9     月    15    日
                  民事第一庭法  官  黃若美
上為正本係照原本作成。
開始清算程序之裁定不得抗告，如不服同時終止清算程序之裁定
，應於裁定送達後10日內，以書狀向本院提出抗告，並繳納抗告
費新臺幣1,000 元。
中    華    民    國    98    年    9     月    15    日
                            書記官  江怡萱


司法院資訊處製作；財團法人民間司法改革基金會備份。
